Inventaris van het archief van de Directie Materieel van de Koninklijke Marine en taakvoorganger, 1943-1990
Nationaal Archief, Den Haag
- Bureau Elektrotechniek, C
  - Internationale wetgeving, rechtspraak en bestuur, C.003
    - Samenwerking met andere staten, C.003.07
      - Stukken betreffende het uitwisselen van data met de Verenigde Staten (VS) op het gebied van Electromagnetic Pulse (EMP) Hardening in het kader van de Mutual Weapons Development Master Data Exchange Agreement (MWDMDEA), 1980-1984; 1459; omslag
      - Stukken betreffende het leveren van bijdragen aan de bouw van enkele fregatten van de Kortenaerklasse, de standaard- of S-fregatten bij de BV Koninklijke Maatschappij De Schelde (KMS) in Vlissingen voor de Griekse marine, 1981-1985; 1460; omslag
      - Stukken betreffende het verlenen van medewerking aan de voorbereiding van een Memorandum of Understanding (MOU) met Canada inzake samenwerking op het gebied van onderzoek naar en ontwikkeling van materieel, 1984-1985; 1461; omslag
  - Wetgeving, rechtspraak en bestuur van het rijk en Europa, C.006
    - Uitvoerende macht, C.006.15
  - Researcharbeid, technische problemen, proefnemingen en studie-opdrachten, C.011
    - Stukken betreffende het deelnemen aan het Stirlingproject om samen met Philips de mogelijkheden van de stirlingmotor voor de marine na te gaan, 1968-1972; 1462; omslag
      Nota bene: Zie voor tekeningen inv.nr. 3724
    - Stukken betreffende het deelnemen aan vergaderingen van de Coördinatiegroep Wetenschappelijk Onderzoek met betrekking tot het Platform (CORWOP), 1978-1984; 1463; pak
    - Stukken betreffende het deelnemen aan het Goalkeeper-project, inzake de bouw en aanschaf van een nabijheidsverdedigingssysteem tegen vijandelijke raketten voor gebruik aan boord van oorlogsschepen door middel van een snelvuurkanon, 1981-1985; 1464-1469; 4 pak en 2 stuk
      - 1981-1985, 1464; pak
      - 'Interface control document between General Electric and Signaal' 1981, 1465; stuk
      - 'Proprietary information of General Electric Company. SGE-30 Mount contract number 26070. Critical design review data vol. 1: equipment description' 1981, 1466; pak
      - 'Proprietary information of General Electric Company. SGE-30 Mount contract number 26070. Preliminary design review data' 1981, 1467; pak
      - 'Weapon and fire control system Goalkeeper for the Royal Netherlands Navy' 1981, 1468; stuk
      - Becommentariëring van de Procurement Specifications en andere documenten 1981-1985, 1469; pak
  - Organisatie (Beleid), C.015
    - Instructiën, C.015.10
      - Taakomschrijving van het Bureau Elektrotechniek, 1976; 1470; omslag
      - Stukken betreffende het verlenen van medewerking aan de afbakening van bevoegdheden op het gebied van tekeningenbeheer tussen de verschillende afdelingen van de Directie Materieel Koninklijke Marine (DMKM) en marinebedrijven, 1976-1983; 1471; omslag
      - Stukken betreffende het onderbrengen van de Nationale Demagnetiseringsautoriteit bij het Bureau Elektrotechniek, alsmede het uitvoeren van enige werkzaamheden van de Nationale Demagnetiseringsautoriteit zoals op het gebied van internationale samenwerking, 1976-1985; 1472; pak
  - Verbindingsdienst, C.016
    - Besprekingsverslagen van de Commissie Interne Scheepsverbindingen, 1950-1985; 1473-1474; 1 omslag en 1 pak
      - 1950-1956, 1473; omslag
      - 1977-1985, 1474; pak
  - Organisatie enz. van het Korps Mariniers, C.017
    - Stukken betreffende het opstellen van stafeisen voor communicatiemateriaal, alsmede de verwerving daarvan naar aanleiding van een reorganisatie bij het Korps Mariniers, 1960-1963; 1475; omslag
  - Bureau-arbeid en bureaudienst, C.023
    - Administratieve systemen, C.023.30
      - Op het gebied der documentatie en registratuur, C.023.30.03
        - Archiefwezen, documentverzorging, C.023.30.03.02
          - Stukken betreffende het samenstellen van een vernietigingslijst voor in aanmerking komende archiefbescheiden van het Bureau Elektrotechniek, 1956-1983; 1476-1477; 1 omslag en 1 pak
            - 1956-1971, 1476; omslag
            - 1976-1983, 1477; pak
          - Stukken betreffende het verlenen van medewerking aan de Commissie Archivering van Technische Tekeningen, 1969-1975; 1478; pak
  - Handelingen in vredestijd en tijdens overgang van vredes- naar oorlogstijd, C.030
    - Oorlogsvoorbereiding, C.030.10
      - Stukken betreffende het verlenen van medewerking aan de opstelling van mobilisatievoorschriften en lijsten van vitale bedrijven, 1972-1984; 1479; pak
      - Stukken betreffende het deelnemen aan de Projectgroep Inschakeling Civiele Sector in Oorlogstijd (PICO), 1980; 1480; omslag
        050.3-0016-02 Minister van Defensie
  - Financieel beleid, C.036
    - Stukken betreffende het opstellen van stafeisen voor onderhoud ten behoeve van de op te stellen begrotingen, 1957-1961; 1481-1482; 1 omslag en 1 pak
      - 1957 - 1960 dec. 15, 1481; pak
      - 1960 dec. 16 - 1961, 1482; omslag
    - Stukken betreffende het deelnemen aan exploitatievergaderingen, 1977-1983; 1483; omslag
  - Personeelsaangelegenheden, C.040
    - Stukken betreffende het onderzoeken van de personeelsbehoefte van het Bureau Elektrotechniek, 1976; 1484; omslag
  - Materieelaangelegenheden, C.043
    - Verkrijging door de zeemacht, C.043.05
      - Algemene besprekingsverslagen inzake scheepsnieuwbouwprojecten, opgesteld door het Bureau Nieuwbouw Schepen, 1976-1985; 1485-1489; 5 pak
        Nota bene: De inv.nrs. 1488 en 1489 zijn niet nader onder te verdelen. Met hiaten. Zie ook reeksen met VOORL. NRS. 1641 en 1279
        - 1976 - 1978 jan., 1485; pak
          Nota bene: Verslagnrs. 266 - 286
        - 1978 feb. - 1980 mei, 1486; pak
          Nota bene: Verslagnrs. 288 - 313
        - 1980 juli - 1982 mei, 1487; pak
          Nota bene: Verslagnrs. 314 - 331
        - 1982 juni - 1984 feb., 1488; pak
          Nota bene: Verslagnrs. 332 - 349
        - 1984 feb. - 1985, 1489; pak
          Nota bene: Verslagnrs. 350 - 362
      - Stukken betreffende het deelnemen aan de besprekingen Databank Nieuwe Schepen, 1978-1984; 1490-1491; 1 omslag en 1 pak
        - 1978-1980, 1490; omslag
          Nota bene: Dit overleg kwam in de plaats van de afzonderlijke werkgroepen Databank S-fregatten, onderzeeboten en mijnenbestrijdingsvaartuigen
        - Hoofdzakelijk onder secretariaat van de Nederlandse Verenigde Scheepsbouw Bureaus (NVSB, Nevesbu) 1978-1984, 1491; pak
      - Stukken betreffende het deelnemen aan overleg van de Commissie Meetapparatuur Nieuwbouw Schepen, 1979-1980; 1492; omslag
      - Stukken betreffende het deelnemen aan overleg van de Commissie Materialen Koninklijke Marine, 1979-1981; 1493; omslag
      - Vergaderverslag van de Evaluatiegroep Nieuwbouw Schepen, met behandelblad, 1980; 1494; omslag
      - Stukken betreffende het deelnemen aan de Nucleair-Biologisch-Chemisch en Damagecontrol (NBCD)-werkgroep, 1980-1985; 1495; pak
      - Stukken betreffende het deelnemen aan overleg inzake de aanschaf van SQR 01/00 Sonarapparatuur voor de vervanger van Hr. Ms. Mercuur, 1984; 1496; omslag
    - Storingen, gebreken en beschadigingen, C.043.30
      - Stukken betreffende het deelnemen aan de Werkgroep Elektromagnetische Puls (EMP), 1977-1985; 1497-1509; 11 omslag, 1 pak en 1 stuk
        Nota bene: Onder secretariaat van het Bureau Elektrotechniek
        - 1977 - 1980 jan., 1497; omslag
        - 1980 feb. - 1981 apr., 1498
        - 1981 mei - 1982 juli, 1499
        - 1982 aug. - 1985, 1500
        - Subgroep Elektro Magnetische Puls (EMP-)Walinrinrichtingen 1977-1985, 1501-1504
          - 1977-1980, 1501
            Nota bene: Zie voor tekening inv.nr. 3725
          - 1981 - 1982 mrt., 1502
          - 1982 apr. - 1984 jan., 1503; pak
          - 1984 mrt. - 1985, 1504; omslag
        - Inzake Electromagnetic Compatibility (EMC) 1979-1983, 1505; omslag
        - Vergaderverslagen van de Werkgroep Elektromagnetische Effecten 1979-1983, 1506; omslag
        - Vergaderverslagen van de Subwerkgroep Voedingskabel-invoer in de voor elektromagnetische effecten beveiligde ruimten 1981-1982, 1507; omslag
        - Inzake Electromagnetic Compatibility (EMC-)metingen 1981-1984, 1508; omslag
        - Rapportage getiteld 'General EMP Coupling on the Hr. Ms. Callenburgh (F-808)' 1982, 1509; stuk
      - Stukken betreffende het voorbereiden van het beleid ten aanzien van het beheersen en oplossen van problemen op het gebied van elektromagnetische interferentie (EMI), 1985-1989; 1510; omslag
    - Verbetering, C.043.35
      - Bewerken, C.043.35.03
        - Stukken betreffende het deelnemen aan de Stuurgroep Configuratiebeheer, 1978-1983; 1511; pak
        - Stukken betreffende het deelnemen aan de Commissie Accommodatie Toekomstige Schepen (CATS), 1981-1984; 1512; pak
      - Wijzigen, C.043.35.06
        - Moderniseren, C.043.35.06.02
          - Stukken betreffende het deelnemen aan de Werkgroep Koninklijke Marine (KM-)Beleid voor niet administratieve computersystemen, programmeerbare componenten en software voor een effectief en consistent computergebruik als onderdeel van het militair materieel, 1980-1981; 1513; pak
            Nota bene: In hoofdzaak onder secretariaat van het Bureau Elektrotechniek
          - Stukken betreffende het voorbereiden van een eventuele modificatie van schepen ten behoeve van een verminderd brandstofverbruik, 1982; 1514; omslag
    - Onderhoud, C.043.40
      - Reparatielijst van het prinsessejacht De Groene Draeck, met geleidebrief, 1979; 1515; omslag
    - Beveiliging, C.043.45
      - Stukken betreffende het voorbereiden van de bouw van een demagnetiseringsmeetinrichting voor mijnenvegers in de Westerschelde nabij Ellewoutsdijk, alsmede het krijgen van Amerikaanse ondersteuning hiervoor, 1956-1964; 1516; omslag
        Nota bene: Zie voor tekeningen inv.nr. 3726
  - Administratieve aangelegenheden, C.045
    - Overige administratie, C.045.40
      - Besprekingsverslagen van de Commissie voor Afmontagevoorschriften, 1957-1961; 1517; omslag
      - Stukken betreffende het deelnemen aan de Contact Commissie Geruisbestrijding, 1960-1984; 1518-1520; 3 pak
        Nota bene: Het voorzitterschap lag bij het Bureau Wetenschappelijk Onderzoek
        - 1960-1964, 1518; pak
        - 1969-1973, 1519; pak
        - 1976-1984, 1520; pak
      - Verslagen van bureauhoofdenvergaderingen, 1977-1979; 1521; omslag
      - Stukken betreffende het laten uitvoeren van een onderzoek naar de toepasbaarheid van de roestvaste legering Cunifer 30 (CuNi30), bestaande uit koper (Cu), nikkel (Ni) en ijzer (Fe), voor zeewaterleidingen, 1981; 1522; omslag
      - Stukken betreffende het deelnemen aan de Beleidswerkgroep Geruisbestrijding Schepen (BWGS), 1983-1985; 1523; omslag
  - Onroerende en roerende goederen, C.075 - 999
    - Onroerende goederen, C.075
      - Onroerende goederen ten behoeve van de verdediging, C.075.10
        - Stukken betreffende het deelnemen aan coördinerend overleg inzake de nieuwbouw van walinstallaties, 1963-1966; 1524; pak
          Nota bene: Onder secretariaat van het Bureau Plannen en Organisatie
    - Schepen en scheepsdelen, C.080 - 089
      - Schepen, C.080 - 082
        - Oorlogsschepen, C.080
          - Vliegkampschepen, C.080.03
            - Besprekingsverslagen inzake het aanpassen van de elektrische installatie aan boord van vliegkampschip Hr. Ms. Karel Doorman in het kader van de algehele modernisering van het schip, 1957-1959; 1525; pak
          - Kruisers, C.080.05
            - Stukken betreffende het verwerven van elektrotechnische onderdelen van Matériel Électrique Brandt Paris ten behoeve van de in aanbouw zijnde kruisers en torpedobootjagers, 1951-1954; 1526-1529; 4 pak
              - 1951 - 1953 apr. 14, 1526; pak
                Nota bene: Zie voor schema inv.nr. 3727
              - 1953 apr. 15 - 1954 jan. 7, 1527; pak
              - 1954 jan. 8 - nov., 1528; pak
                Nota bene: Zie voor tekeningen inv.nr. 3728
              - Bijlagen, met name tekeningen 1951-1953, 1529; pak
                Nota bene: Zie voor tekeningen inv.nr. 3729
            - Stukken betreffende het voeren van correspondentie met leveranciers van elektrische apparatuur voor de plaatsing hiervan op de kruisers van de Zeven Provinciënklasse, 1952-1957; 1530-1535; 6 pak
              - 1952 - 1953 jan. 12, 1530; pak
              - 1953 jan. 13 - mei 19, 1531; pak
              - 1953 mei 21 - sep. 15, 1532; pak
              - 1953 sep. 16 - 1954 mrt. 16, 1533; pak
              - 1954 mrt. 22 - nov., 1534; pak
              - 1954 dec. - 1957, 1535; pak
            - Stukken betreffende het verlenen van medewerking aan het plaatsen van bewapening op kruisers, onder andere Hr. Ms. De Zeven Provinciën en Hr. Ms. Tromp, 1957-1964; 1536-1550; 15 omslag
              - 1957 - 1961 juni, 1536
                Nota bene: Zie voor tekeningen inv.nr. 3730
              - 1961 juli - 1962 aug. 10, 1537
              - 1962 aug. 30 - 1963 aug., 1538
              - 1963 sep. - 1964, 1539
              - Inzake de verwerving van het Terrier geleidewapensysteem en de vuurleiding 1958-1964, 1540-1544
                - 1958 - 1961 juli 12, 1540
                - 1961 juli 28 - 1964, 1541
                - Inzake de uitvoering van de installatie 1959-1964, 1542-1544
                - 1959-1963, 1542
                Nota bene: Zie voor tekeningen inv.nr. 3731
                - 1960-1964, 1543
                Nota bene: Grotendeels overleg en correspondentie met In Vitro Laboratories.
                Zie voor tekeningen inv.nr. 3732
                - Ontwerpen 1959-1961, 1544; omslag
                Nota bene: Zie voor tekeningen inv.nr. 3733
              - Inzake de planning 1959-1962, 1545; omslag
              - Besprekingsverslagen, met name inzake uitvoering en voortgangsbewaking 1959-1964, 1546-1550
                - 1959 - 1962 jan., 1546
                - 1962 feb. - apr. 24, 1547
                - 1962 apr. 25 - okt., 1548
                - 1962 nov. - 1963 okt. 23, 1549
                - 1963 okt. 25 - 1964, 1550
            - Stukken betreffende het verlenen van medewerking aan de uitvoering van verschillende modificaties aan Hr. Ms. De Zeven Provinciën, 1961-1966; 1551-1553; 3 pak
              - Voorbereiding en uitvoering 1961-1966, 1551-1552
                - 1961-1963, 1551; pak
                - 1964-1966, 1552; pak
              - Staten van meerwerk 1963-1965, 1553; pak
            - Stukken betreffende het leveren van bijdragen aan de verkoop van Hr. Ms. De Ruyter als Almirante Grau aan Peru, 1972-1976; 1554; omslag
              Nota bene: Zie voor tekening inv.nr. 3734
          - Jagers, C.080.07
          - Zeegaande onderzeebootjagers, C.080.07.01
            - Stukken betreffende het bijdragen aan de bouw van de onderzeebootjagers van de Hollandklasse en in mindere mate de Frieslandklasse, 1952-1957; 1555-1567; 13 omslag
              Nota bene: Het betreft hier voor een aanzienlijk deel correspondentie en overleg met de Nederlandse Verenigde Scheepsbouw Bureaus (NVSB, Nevesbu), het Verenigd Elektrotechnisch Bureau voor Scheepsinstallaties (VEREBUS) en Van Rietschoten & Houwens (R&H). De Hollandklasse en Frieslandklasse werden aanvankelijk ook wel aangeduid als type ontwerp 1947A-klasse respectievelijk type ontwerp 1947B/1949-klasse
              - 1952 - 1953 mrt., 1555
              - 1953 apr. - aug., 1556
              - 1953 sep. - dec., 1557
              - 1954 jan. - juli, 1558
              - 1954 aug. - 1955 juni, 1559
              - 1955 juli - dec., 1560
              - 1956, 1561
              - Elektrotechnische bestekken voor de bouw en uitrusting van beide typen onderzeebootjagers 1953, 1562
              - Tekeningen en goedkeuringen van tekeningen 1953-1957, 1563-1567
                Nota bene: Bevat tevens enige besprekingsverslagen
                - 1953 - 1954 jan., 1563
                - 1954 feb. - okt., 1564
                - 1954 nov. - 1955 juni, 1565
                - 1955 juli - 1956 juni 19, 1566
                - 1956 juni 25 - 1957, 1567
            - Stukken betreffende het mede voorbereiden van de verwerving van de onderzeebootjagers type ontwerp 1947A, de Hollandklasse, 1957; 1568; omslag
            - Stukken betreffende het vernieuwen, in het bijzonder het verkabelen, van de onderzeebootjagers van de Frieslandklasse, 1967-1975; 1569-1571; 3 pak
              - 1967 - 1969 mrt., 1569; pak
              - 1969 apr. - 1970, 1570; pak
                Nota bene: Zie voor tekeningen inv.nr. 3735
              - 1971-1975, 1571; pak
            - Stukken betreffende het verlenen van medewerking aan de modernisering van de onderzeebootjagers van de Hollandklasse, 1968-1977; 1572; omslag
            - Stukken betreffende het verlenen van medewerking aan de modernisatie van de onderzeebootjagers van de Frieslandklasse door middel van een mogelijke uitbreiding met Nucleair-Biologisch-Chemische (NBC)-wapensystemen, 1968-1978; 1573; omslag
            - Stukken betreffende het verlenen van medewerking aan de voorbereiding en uitvoering van kleine modificaties aan Hr. Ms. Drenthe, een schip van de Frieslandklasse, alsmede het uit de sterkte nemen van dit schip, 1974-1981; 1574; omslag
          - Fregatten, patrouillevaartuigen, C.080.10
          - Algemeen, C.080.10.AA
            - Stukken betreffende het samenwerken met de Britse marine inzake een eventueel gezamenlijk te bouwen type fregat (Anglo-Dutch frigate), 1969-1974; 1575; pak
              Nota bene: Dit gezamenlijke fregat is er nooit gekomen, mogelijk dat later wel de fregatten van de Kortenaerklasse voor een deel uit het samenwerkingsproject zijn voortgekomen
            - Stukken betreffende het deelnemen aan de Contactgroep Fregatten, 1972-1985; 1576; omslag
              Nota bene: Onder secretariaat van Stafbureau Nieuwbouw Schepen
            - Stukken betreffende het verlenen van medewerking aan Rijn-Schelde-Verolme (RSV) en de BV Nederlandse Verenigde Scheepsbouw Bureaus (NVSB, Nevesbu) in het kader van de bouw van drie korvetten voor de Indonesische marine, 1975-1980; 1577-1580; 4 pak
              - 1975 - 1977 juni 21, 1577; pak
              - 1977 juni 23 - 1978 jan., 1578; pak
              - 1978 feb. - sep. 12, 1579; pak
              - 1978 sep. 27 - 1980, 1580; pak
            - Stukken betreffende het verlenen van medewerking aan de voorbereiding en uitvoering van kleine modificaties aan Hr. Ms. Wolf van de Roofdierklasse, 1975-1982; 1581; omslag
            - Stukken betreffende het leveren van bijdragen aan diverse ontwikkelingen op het gebied van scheepsbouw, -verbetering en -onderhoud; hier met name inzake fregatten, 1979-1984; 1582; pak
          - Fregatten van de Van Speijkklasse, C.080.10.CC
            - Stukken betreffende het verlenen van medewerking aan de bouw van fregatten naar het voorbeeld van de Britse Leanderklasse, de latere fregatten van de Van Speijkklasse, 1956-1976; 1583-1609; 27 omslag
              Nota bene: De inv.nrs. 1601 en 1602 zijn niet nader onder te verdelen
              - 1956 - 1962 apr., 1583
              - 1962 mei - dec., 1584
                Nota bene: Zie voor de tekening inv.nr. 3736, tekening bevat plakband
              - 1963 jan. - apr. 9, 1585
              - 1963 apr. 16 - juli 18, 1586
              - 1963 juli 22 - 1964 jan. 14, 1587
              - 1964 jan. 15 - juni 9, 1588
              - 1964 juni 10 - 1965 jan. 12, 1589
              - 1965 jan. 13 - apr., 1590
                Nota bene: Zie voor tekeningen inv.nr. 3737
              - 1965 mei - aug., 1591
                Nota bene: Zie voor tekeningen inv.nr. 3738
              - 1965 sep. - 1966 jan., 1592
                Nota bene: Zie voor tekeningen inv.nr. 3739
              - 1966 feb. - juni, 1593
              - 1966 juli - dec. 19, 1594
                Nota bene: Zie voor tekeningen inv.nr. 3740
              - 1966 dec. 21 - 1967 mrt., 1595
              - 1967 apr. - juli, 1596
              - 1967 aug. - nov., 1597
              - 1967 dec. - 1968 jan., 1598
              - 1968 feb. - apr., 1599
              - 1968 mei - aug., 1600
              - 1968 sep. - 1969, 1601
              - 1969-1971, 1602
              - 1972-1976, 1603
              - Inzake materialen 1960-1968, 1604-1607
                - 1960 - 1963 juli, 1604
                Nota bene: Zie voor tekeningen inv.nr. 3741
                - 1963 aug. - 1964 sep., 1605
                - 1964 okt. - 1965 nov., 1606
                - 1965 dec. - 1968, 1607
              - Besprekingen met de Britse Admiraliteit over de fregatten van de Leanderklasse in het kader van de bouw van de Van Speijkklassefregatten 1960-1964, 1608; omslag
                Nota bene: Zie voor tekening inv.nr. 3742. Een en ander vond tevens plaats binnen het raamwerk van de Anglo-Netherlands Collaboration Projects (ANCP)
              - Inzake de inbouw van elektrische installaties 1962-1967, 1609
            - Stukken betreffende het mede voorbereiden van de bevestiging van kathodische bescherming op en de aanschaf van turbogeneratoren voor de fregatten van de Van Speijkklasse, 1966-1975; 1610-1611; 2 pak
              - 1966-1969, 1610; pak
              - 1969-1975, 1611; pak
            - Stukken betreffende het leveren van bijdragen aan de Midlife Modernisation (MLM) van de Van Speijkklassefregatten, 1974-1985; 1612-1617; 6 pak
              - 1974 - 1976 aug., 1612; pak
              - 1976 sep. - 1979 jan., 1613; pak
                Nota bene: Zie voor tekening inv.nr. 3743
              - 1979 feb. - 1985, 1614; pak
              - Inzake overleg 1974-1983, 1615-1617
                - Het betreft hier met name vergaderingen onder secretariaat van de BV Nederlandse Verenigde Scheepsbouw Bureaus (Nevesbu) en de Rijkswerf, alsmede Hoofdvergaderingverslagen, verslagen van de Werkgroep SEWACO en van de Projectgroep Marinebedrijven 1974 - 1976 juli 7, 1615; pak
                - Onder meer Hoofdvergaderingverslagen, alsmede verslagen van de Werkgroep SEWACO en de Projectgroep Marinebedrijven 1976 juli 8 - 1977, 1616; pak
                - Onder meer Hoofdvergaderingverslagen, alsmede verslagen van de Werkgroep SEWACO en de Projectgroep Marinebedrijven 1978-1983, 1617; pak
          - Fregatten van de Trompklasse, geleidewapenfregatten (GW-fregatten), C.080.10.DD
            - Stukken betreffende het verlenen van medewerking aan de bouw van de twee fregatten van de Trompklasse, de geleidewapenfregatten (GW-fregatten) Hr. Ms. Tromp en Hr. Ms. De Ruyter, 1963-1980; 1618-1697; 80 omslag
              - Inzake het opstellen van stafeisen 1963-1966, 1618-1619
                Nota bene: De fregatten werden aanvankelijk als fregatten (type ontwerp) 1965 en/of 1966 aangeduid
                - 1963 - 1966 mrt., 1618
                Nota bene: Zie voor tekeningen inv.nr. 3744
                - 1966 apr. - dec., 1619
              - Inzake de automatisering en de machinekamer 1966-1969, 1620-1621
                Nota bene: Het betreft hier onder andere besprekingsverslagen met Yarrow Admiralty Research Department (YARD) in Glasgow
                - 1966-1967, 1620; omslag
                Nota bene: Zie voor tekeningen inv.nr. 3745
                - 1968-1969, 1621
                Nota bene: Zie voor tekeningen inv.nr. 3746
              - Inzake de voorbereiding van de bouw 1966-1969, 1622-1623
                Nota bene: De geleidewapenfregatten werden aanvankelijk als fregatten type ontwerp 1966 of type ontwerp 1967 aangeduid
                - 1966 - 1968 mrt., 1622
                - 1968 apr. - 1969, 1623
              - Inzake het toepassen van het Systeem Engineering ten dienste van het ontwerpen van het wapen- en commandosysteem 1967-1969, 1624
                Nota bene: Zie voor tekening inv.nr. 3747
              - Inzake het aanbrengen van een kathodische bescherming 1968-1974, 1625; omslag